【裁判字號】    98,重上更(一),42
【裁判日期】    990112
【裁判案由】    違反毒品危害防制條例
【裁判全文】
臺灣高等法院高雄分院刑事判決    98年度重上更(一)字第42號
上  訴  人  台灣高雄地方法院檢察署檢察官
被      告  癸○○
選任辯護人  李淑欣律師
上列上訴人因被告違反毒品危害防制條例案件，不服臺灣高雄地
方法院94年度訴字第1382號中華民國96年8 月28日第一審判決（
起訴案號：臺灣高雄地方法院檢察署93年度偵字第14665 號），
提起上訴，判決後，經最高法院發回更審，本院判決如下：
     主  文
原判決關於癸○○販賣第二級毒品諭知無罪部分撤銷。
癸○○共同連續販賣第二級毒品，處有期徒刑捌年，褫奪公權伍
年；扣案如附表一編號二之甲基安非他命玖包、如附表二編號二
之甲基安非他命包，均沒收銷燬之；扣案如附表一編號四、七
、十三及如附表二編號八、九、十二、十四所示之物均沒收；扣
案販賣第二級毒品所得新台幣捌萬貳仟柒佰元與徐秀慈連帶沒收
。
其他上訴駁回。
     事  實
一、癸○○（綽號「第三」或「老三」）與徐秀慈（綽號「小慈
    」，業經本院以98年度上更(一)字第146 號判刑確定）於民國
    （下同）93年間為同居男女朋友關係，二人明知甲基安非他
    命係毒品危害防制條例第2 條第1 項第2 款所規定之第二級
    毒品，未經許可不得持有、販賣，竟基於意圖牟利而販賣第
    二級毒品甲基安非他命之概括犯意聯絡及行為分擔，自民國
    93年1 月間起至同年7 月21日止，以高雄縣湖內鄉○○路10
    5 巷4 弄1 號12樓之5 及高雄縣湖內鄉○○路105 巷2 弄3
    號11樓之7 等租住處為據點，並以癸○○所有之0000000000
    、0000000000號行動電話作為聯絡工具，由癸○○負責提供
    第二級毒品及洽談毒品交易時間地點，徐秀慈負責接聽電話
    及記錄毒品買賣交易內容、金額等方式，先後在上址以新台
    幣（下同）500 元或1,000 不等價格之代價，販賣第二級毒
    品甲基安非他命2 次給程文賢（1 次500 元、1 次1,000 元
    ），販賣第二級毒品甲基安非他命10次給謝金松（每次1,00
    0 元），販賣第二級毒品甲基安非他命5 次給蘇明課（每次
    1,000 元），販賣第二級毒品甲基安非他命3 次給魏志旭（
    每次500 元），共計獲利1 萬8,000 元。同時亦以每次交易
    價格1,000 元至5,000 元不等之價金，連續多次販售第二級
    毒品甲基安非他命予綽號「龍仔」、「拖車」、「阿貴」、
    「許大哥」、「安平姐」、「關廟」、「展仔」、「濟陽」
    等不特定人，獲利6 萬4,700 元（詳如附表三所示）。嗣於
    93年7 月21日下午5 時10分許，為警持搜索票在上開處所當
    場查獲，並扣得如附表一、二所示之甲基安非他命，暨癸○
    ○所有供犯罪所用之電話、電子磅秤、帳本、分裝封口機、
    預備供犯罪所用之夾鏈袋及與販賣第二級甲基安非他命無關
    之物，因而查悉上情。
二、案經高雄市政府警察局刑警大隊移送台灣高雄地方法院檢察
    署檢察官偵查起訴。
     理  由
壹、證據能力部分：
一、按被告以外之人（包括證人、鑑定人、告訴人、被害人及共
    犯及共同被告等）於審判外之言詞或書面陳述，屬傳聞證據
    ，依刑事訴訟法第159 條第1 項規定，原則上固無證據能力
    ；惟按被告以外之人於檢察事務官、司法警察官或司法警察
    調查中所為之陳述，與審判中不符時，其先前之陳述具有較
    可信之特別情況，且為證明犯罪事實存否所必要者，得為證
    據，刑事訴訟法第159 條之2 定有明文。查證人即原審同案
    被告徐秀慈、謝金松、程文賢、吳榮旭及證人蘇明課、魏志
    旭於警詢時所為之供述，關於本案被告涉案部分，係為被告
    以外之人於審判外之言詞陳述，而屬傳聞證據；惟渠等於警
    詢中之陳述與原審審理中之證述，有所出入，本院認渠等於
    製作警詢筆錄時，被告並未在場，渠等直接面對警員所為陳
    述較為坦然，而無顧忌，且詢問過程中並無違法取證之情形
    ，又另案被告癸○○、謝金松、程文賢警詢中之陳述距案發
    時間較近，相對於原審審理中歷時更久、較有充分時間考量
    渠等與被告間之利弊得失而言，渠等於警詢中所陳應較原審
    審理中所證接近真實，具有較可信之特別情況。況渠等警詢
    筆錄內容又係敘及被告販賣毒品之實際經過情形，若欲判斷
    被告是否成立犯罪，實有參酌另案被告癸○○、謝金松、程
    文賢警詢中陳述之必要性，故依據上開刑事訴訟法之規定，
    渠等之警詢筆錄，自有證據能力，均得為證據。
二、再按被告以外之人於偵查中向檢察官所為之陳述，除顯有不
    可信之情況者外，得為證據，同法第159 條之1 第2 項定有
    明文。而檢察官於偵查中訊問被告以外之人時，可能係以被
    告或以證人身份進行訊問，倘檢察官於訊問前，已依不同身
    份所應適用之程序，分別告知刑事訴訟法第95條關於訊問被
    告應先告知之事項，或同法第180 條、第181 條、第186 條
    第2 項之證人拒絕證言權，使該受訊問之被告以外之人瞭解
    其係基於何種身分應訊，得以適當行使各該當權利，不致因
    身分混淆而剝奪其權利之行使，則檢察官此種訊問方式之偵
    查作為，即難謂為於法有違。刑事訴訟法第159 條之1 第2
    項所定被告以外之人於偵查中向檢察官所為之陳述，原包括
    以被告身分，或以證人（應具結）身分所為之陳述，其證據
    能力之有無，悉依該條項之規定為斷。查本件證人即原審同
    案被告徐秀慈、謝金松、程文賢、吳榮旭、證人蘇明課等人
    於檢察官偵查中所為之陳述，係由檢察官以被告身分訊問，
    已告知渠等「得保持緘默，無須違背自己的意思而為陳述；
    得選任辯護人；得請求調查有利之證據；涉犯毒品等罪名」
    等事項，始進行訊問，依法並無應具結而未具結之情形，而
    渠等並未提及檢察官在偵查時有不法取供之情形，復經原審
    於審理程序中進行交互詰問程序，已保障被告對質詰問權之
    行使；此外，亦無顯不可信之情形，揆諸前揭規定意旨及說
    明，自應認渠等於偵查中以被告身分應訊之筆錄有證據能力
    ，均得為證據。
三、除上開證人於警偵訊時之言詞陳述，被告癸○○及其辯護人
    爭執其證據能力外；本案卷內其他各項證據，無論係傳聞證
    據、非傳聞證據，或刑事訴訟法第159 條之1 至第159 條之
    4 等傳聞法則得為證據之情形，因檢察官、被告及辯護人於
    本院審理時，均表示同意有證據能力，本院審酌該等證據作
    成時之情況，並無非法取供之情況，以之作為證據並無不當
    ，故認均有證據能力。
貳、實體部分：
甲、有罪部分：
一、訊據被告癸○○矢口否認有與徐秀慈共同販賣第二級毒品甲
    基安非他命之犯行，辯稱：我與徐秀慈並非同居男女朋友，
    我原是板模工，因染上毒品，而與朋友混，朋友邀我從事
    幫人討債工作，為了毒品而認識徐秀慈，徐秀慈說她被騙了
    一筆28萬元的錢，要我幫忙處理，才會認識吳榮旭、程文賢
    、謝金松等人，我們一夥人多次去討債未成，才會被市刑大
    警員跟蹤，被查獲當天是徐秀慈打電話給我，說她那邊有毒
    品，要我過去，我因毒癮發作，去她那裏時，市刑大警員已
    在那邊了，查獲的東西不是我的，我也沒看過那些東西云云
    。經查：
  (一)警方於93年7 月21日下午5 時10分許，持原審法院核發之搜
    索票前往高雄縣湖內鄉○○路105 巷4 弄1 號12樓之5 及高
    雄縣湖內鄉○○路105 巷2 弄3 號11 樓 之7 等處搜索，當
    場查獲如附表一、二所示之物，業據被告癸○○、及原審同
    案被告徐秀慈、謝金松、程文賢供承在卷，並有高雄市政府
    警察局刑事警察大隊偵二隊五分隊搜索、扣押筆錄暨扣押物
    品目錄表、現場照片19張在卷可憑（見警卷第159-162 頁、
    172-174 頁、176-182 頁）。而扣案之不明晶體12小包，經
    送請高雄醫學大學附設中和紀念醫院檢驗，結果均呈第二級
    毒品甲基安非他命之陽性反應，有高雄醫學大學附設中和紀
    念醫院報告編號0000-000~288號、0000-000~461號之檢驗報
    告在卷可稽（見附表一、二扣案物檢驗結果及偵卷第204 至
    210 頁、原審卷(二)第375 至379 頁）。而案發時，被告癸○
    ○與徐秀慈為同居男女朋友關係，警方搜索之高雄縣湖內鄉
    ○○路105 巷4 弄1 號12樓之5 係被告癸○○與徐秀慈同居
    之處，亦為被告癸○○於原審審理時所不否認；另高雄縣湖
    內鄉○○路105 巷2 弄3 號11樓之7 係徐秀慈之姐徐秀勤受
    徐秀慈之託出面承租，此有房屋租賃合約書、徐秀勤切結書
    附卷可稽（見原審院(一)卷第289-290 頁），且該處房間內桌
    面上方有一小白板上方有一張小告示，其上寫著「屋主第三
    敬啟」，此亦經原審勘驗搜索光碟證實無訛，有原審勘驗在
    卷可參（見原審卷(二)第441 頁）；而被告癸○○亦自承有人
    稱呼其綽號為「第三」，足徵上開處所具有支配管領力之人
    應係被告癸○○或其同居女友徐秀慈，稽諸同案被告程文賢
    於警詢時於警詢時亦當面指認被告癸○○就是綽號「老三」
    之男子沒錯，並稱現場查獲之物品均是癸○○所有，那地方
    是他住的，徐秀慈是癸○○的女朋友等語（見警卷第31 -33
    頁），是此部分事實應堪認定。
  (二)原審同案被告即共犯徐秀慈於警詢供稱：扣案物品係癸○○
    所有，我與癸○○為男女朋友關係，帳簿四本是我所有沒錯
    ，封面有帳本字樣者，是癸○○叫我所記載，何謂「硬的」
    ？是癸○○叫我照抄的等語（見警卷第16-23 頁）；於檢察
    官偵查中亦供稱：我於93年1 月和癸○○在一起時，他就已
    經在賣毒品了，我只是幫他接電話而已；扣案毒品是癸○○
    所有，帳冊中有寫「硬的」是指安非他命，帳冊中所寫、人
    名、金額是販毒的記載等語（見偵查卷第54~57 頁）；嗣於
    原審審理中亦供稱：查扣之物品是癸○○所有，有幫癸○○
    記載販賣毒品之帳冊，是癸○○自己做分裝毒品之工作等語
    （見原審卷四第6-8 頁）；此外，並有帳冊在卷可佐。由此
    可見被告癸○○確有上開販賣毒品之犯行，而徐秀慈亦確有
    參與其間至明。
  (三)另證人即原審同案被告謝金松於93年7 月22日第1 次警詢時
    供稱：高雄縣湖內鄉○○路105 巷2 弄3 號11樓之7 是被告
    癸○○所承租，癸○○自93年6 月中旬開始交易毒品，交易
    對象有「龍仔」、「拖車」、「阿貴」、「許大哥」、「安
    平姐」、「關廟」、「展仔」、「濟陽」等人，每包毒品賣
    1,000 元，每天交易量約10至20次，大概賣1 、2 萬元，查
    獲的帳冊是記載販毒的對象綽號及金額，癸○○是販賣海洛
    因及安非他命，但大部分是賣安非他命，交易毒品都是由綽
    號「小慈」之徐秀慈及綽號「第三」之癸○○指揮交易，徐
    秀慈及癸○○會打電話或當面指揮交易毒品，「小慈」及「
    第三」的電話是0000000000號、0000000000號等語明確（見
    警卷第56-57 頁、64-67 頁）。證人即同案被告程文賢於警
    詢時另供稱：我是在93年5 月份才知道癸○○與徐秀慈二人
    共同販賣毒品等語（見警卷第36-37 頁）。證人即同案被告
    吳榮旭於檢察官偵查中亦供稱：癸○○與徐秀慈共同販賣毒
    品，從93年5 月到7 月開始販賣，他們都在查獲地之東方路
    附近賣，徐秀慈負責包裝毒品等語（見偵查卷第53頁）。上
    開證人所述，亦與共犯徐秀慈前揭陳述大略相符。此外，亦
    有帳冊在卷可參，是上開證人證述被告癸○○有與徐秀慈共
    同販賣第二級毒品乙節，亦堪採信。
  (四)又被告癸○○於上開時地又分別販賣第二級毒品甲基安非他
    命2 次給程文賢（1 次500 元、1 次1,000 元），販賣第二
    級毒品甲基安非他命10次給謝金松（每次1,000 元），販賣
    第二級毒品甲基安非他命5 次給蘇明課（每次1,000 元），
    販賣第二級毒品甲基安非他命3 次給魏志旭（每次500 元）
    ，共計獲利1 萬8,000 元乙節，亦分別經證人程文賢於檢察
    官偵查中供稱：有向他（指癸○○）買過安非他命2 次，1
    次500 元、1 次1,000 元，地點在湖內鄉○○路11樓那裡等
    語（見偵查卷第225-228 頁）；證人謝金松於檢察官偵查中
    亦證稱：安非他命是向癸○○買的，約10次，每次都買1,00
    0 元等語（見偵查卷第228-229 頁）；證人蘇明課於警詢時
    供稱：向綽號「老三」的癸○○購買過約5 次左右，我都是
    向癸○○購買毒品安非他命，每次都以1,000 元購買，癸○
    ○都用夾鏈袋包裝成1 小包，重量多重我不知道等語（見警
    卷第68-72 頁）；證人魏志旭於警詢時供稱：我都用公共電
    話打癸○○行動電話0000000000找癸○○購買安非他命，每
    次購買500 元，總共購買3 次等語明確（見警卷第77-80 頁
    ）。
  (五)又觀於上開處所所查扣交易毒品之帳冊，為共犯徐秀慈所記
    載，已如前述，且觀其內容記載諸多人名或綽號，其均有數
    字，並有「進貨硬×3 ，75000 、軟×半，80000 」、「半
    」、「硬」、「糖」「大」、「中」、「小」、「紅」等文
    字記載，徐秀慈於警詢及檢察官偵查中已坦承該帳冊為被告
    癸○○交易毒品之帳冊，並對於其使用之術語為何含意交代
    明確，益見被告癸○○與徐秀慈確有共同販賣二級毒品至明
    。至證人徐秀慈嗣於本院前審審理時或閃爍其詞，或翻異前
    供，改證稱：「（封面為高級格紙之帳冊，裡面你有註記名
    字、金額、附註，是何意思？）這是癸○○朋友的名字。因
    癸○○國小沒畢業，他叫我幫他記，他說這些人都是他的朋
    友欠他錢」、「（封面為我的日記的帳冊，你註記6 月28日
    、名字、金額，是何意思？）是癸○○叫我幫他記的，他很
    喜歡打電動玩具，他說有人欠他錢，因他那時吸食安非他命
    都沒有睡覺，說他記憶不好，要我幫他記帳」、「（扣案帳
    冊中有二本帳冊，裡面記載『軟』、『半』，是何意思？）
    我不曉得」、「（問：帳冊中記載『軟』、『硬』是何意思
    ？）我不曉得」、「（你於偵查中說明『軟』、『半』是你
    寫的，有何意見？）貼黃色紙條上的『軟』、『半』是我寫
    的，但是癸○○叫我幫他寫的」、「你於偵查中說『軟的』
    『硬的』是何意思？）是我們出事時檢察官問我們，我當時
    吸毒吸很重，我也不知道他問什麼」、「（帳冊中有貼一張
    紙條寫7.19（追加）、補（2 中）扣（2 軟），是否你寫的
    ？是何意思？）國字是我寫的，補、中、扣、軟那是我寫的
    字，我不知道那是什麼意思，都是癸○○叫我寫的，大部分
    都不是我的筆跡」等語（見本院上訴字卷(二)第20-21 頁）。
    惟依上開帳冊所載內容觀察，其上之記載，均屬有意義之交
    易金額或計算式，並涉及以「大」、「中」、「小」、「半
    」計算之物，或以術語代稱「硬」、「糖」等語，此亦與毒
    品交易中常使用之重量單位與毒品種類相符。是證人徐秀慈
    於本院前審上開迴避證詞，顯係事後搪塞卸責之詞，委無可
    取。況證人即原審同案被告徐秀慈於原審因未到案，經原審
    通緝，嗣緝獲後，業經原審法院認其有與被告癸○○共同販
    賣第二級毒品甲基安非他命而判處罪刑，其上訴本院後，坦
    承犯行，經本院另案就其與被告癸○○共同販賣第二級毒品
    部分，判處有期徒刑7 年，徐秀慈並未上訴，而告確定，有
    原審法院97年度訴緝字第45號判決及本院98年度上更(一)字第
    146 號判決可按；益見證人徐秀慈其與被告癸○○共同販賣
    第二級毒品及由被告癸○○要其記帳之情節，堪予採信。
  (六)經警於高雄縣湖內鄉○○路105 巷4 弄1 號12樓之5 （附表
    一）所查獲之甲基安非他命有9 包，另於高雄縣湖內鄉○○
    路105 巷2 弄3 號11樓之7 （附表二）所查扣之甲基安非他
    命亦有3 包，數量顯非僅供一己之用，且均已分裝完成，並
    經警於上開2 處所查扣電子磅秤1 台、塑膠磅秤1 台、研磨
    器（磨碎砵）1 組、分裝空夾鍊袋1 大包及1 小、吸管分裝
    勺2 支、分裝用封口機1 台，上開物品均非日常生活所需，
    然卻常係供販賣毒品所必備，益證被告癸○○確有隨時準備
    販售第二級毒品之行為。此外，復有行動電話共4 支、帳冊
    計5 本、現金計10萬4,000 元等物扣案足資佐證（見警卷第
    160-174 頁）。
  (七)查販賣毒品係違法行為，非可公然為之，且有其獨特之販售
    通路及管道，復無公定價格，容易增減分裝之份量，而每次
    買賣之價量，可能隨時依雙方關係深淺、資力、需求量及對
    行情之認知、來源是否充裕、查緝鬆嚴、購買者被查獲時供
    述購買對象之可能風險評估等，而異其標準，非可一概而論
    ；本件被告既不承認其有上揭販賣第二級毒品甲基安非他命
    之事實，本院自無從查得其販入甲基安非他命之真正價格及
    其是否因非法販賣該甲基安非他命予不特定人而獲得具體利
    潤之金額，然按近年來政府為杜絕毒品之氾濫，對於查緝施
    用及販賣毒品之工作，無不嚴加執行，販賣毒品罪又係重罪
    ，設若無利可圖，衡情一般持有毒品之人當無輕易將所持有
    之毒品轉讓他人而甘冒於再次向他人購買時，而有被查獲移
    送法辦之危險之理，且不論是瓶裝或袋裝之毒品，均可任意
    分裝或增減其份量，而每次買賣之價量，亦隨時隨雙方關係
    之深淺、當時之資力、需要程度及對行情之認知等因素，機
    動的調整，因之販賣之利得，除經承認犯行，或帳冊價量均
    臻明確外，委難察得實情，職是之故，縱未確切查得販賣賺
    取之實際差價，但除別有事證，足認係按同一價格轉讓，確
    未牟利外，尚難執此認非法販賣之事證有所不足，致知過坦
    承者難辭重典，飾詞否認者反得逞僥倖，而失情理之平，惟
    販賣之人從價差或量差中牟利之方式雖異，然其販賣目的在
    意圖營利則同一，堪認被告購入甲基安非他命之價格必較其
    售出之價格低廉，或以同一價格而減少毒品之份量，而有從
    中賺取差額利潤圖利之意圖及事實，此應屬合於論理法則，
    且不違背社會通常經驗之理性判斷，是被告連續販賣甲基安
    非他命予前揭特定或不特定人，應有營利之意圖，亦可認定
    。
  (八)公訴意旨所指被告癸○○販賣毒品之對象為綽號「龍仔」、
    「拖車」、「阿貴」、「許大哥」、「安平姐」、「關廟」
    、「展仔」、「濟陽」等不特定人，並以有扣案之帳冊可證
    ，惟本院核對扣案之五本記事簿，除其中一本上載「帳本」
    者有記載上開綽號之人外，餘四本均無記載該等綽號之人，
    應與檢察官起訴之事實無關；至該「帳本」所記載該等綽號
    「龍仔」、「拖車」、「阿貴」、「許大哥」、「安平姐」
    、「關廟」、「展仔」、「濟陽」等人項下，除有「大」、
    「中」、「小」、「半」等文字及數字外，並無其他足以辨
    別係第一級毒品海洛因或第二級毒品甲基安非他命之文字，
    致本院無從判斷被告癸○○販賣予綽號「龍仔」等人之毒品
    ，究係第一級毒品或第二級毒品，依「罪證有疑，利於被告
    」之證據法則，自應認定有利於被告之販賣第二級毒品較為
    適當。
  (九)綜上所述，本件事證已甚明確，被告癸○○所辯要係卸責之
    詞，不足採信，其有共犯販賣第二級毒品之犯行洵堪認定，
    應予依法論科。
二、按行為後法律有變更者，適用行為時之法律，但行為後之法
    律有利於行為人者，適用最有利於行為人之法律，修正後刑
    法第2 條第1 項定有明文。再按本次法律變更，比較時應就
    罪刑有關之共犯、未遂犯、想像競合犯、牽連犯、連續犯、
    結合犯，以及累犯加重、自首減輕暨其他法定加減原因（如
    身分加減）與加減例等一切情形，綜其全部罪刑之結果而為
    比較（最高法院95年5 月23日95年度第8 次刑庭會議決議參
    照）。查本件被告行為後，有關論罪科刑所適用之刑法業於
    94年2 月2 日修正公布，95年7 月1 日起施行，而有下列變
    更，茲分述如下：
  (一)刑法第28條關於共同正犯之規定，由原條文：「2 人以上共
    同實施犯罪之行為者，皆為共同正犯。」修正為：「2 人以
    上共同實行犯罪之行為者，皆為共同正犯。」係將「實施」
    一語修正為「實行」，揆諸其修正理由，在於修正共同正犯
    之參與類型，確定在「實行」概念下之共同參與行為，始能
    成立共同正犯，而排除「陰謀共同正犯」及「預備共同正犯
    」，是新法對於共同正犯之範圍已有限縮，自較舊法有利。
  (二)罰金刑部分：被告行為後，刑法第33條第5 款業於95年7 月
    1 日公布施行規定：「罰金：新臺幣1 千元以上，以百元計
    算之」，與修正前刑法同條款規定「罰金：1 元以上」不同
    。比較新舊法結果，以舊法較有利於行為人，揆諸上開準據
    法，本案關於毒品危害防制條例第4 條法定刑得併科罰金部
    分，自應適用行為時之法律即修正前刑法第33條第5 款規定
    決定其罰金部分之法定刑。
  (三)修正後之刑法已將原刑法第56條連續犯之規定予以刪除，此
    刪除雖非犯罪構成要件之變更，但顯已影響行為人刑罰之法
    律效果，自屬法律有變更，比較新、舊法結果，仍應適用較
    有利於被告之行為時法律即舊法論以連續犯。
  (四)修正前之刑法第65條第2 項規定：「無期徒刑減輕者，為7
    年以上有期徒刑」；修正後刑法第65條第2 項規定：「無期
    徒刑減輕者，為20年以下有期徒刑15年以上有期徒刑」，經
    比較新、舊法適用結果，修正後將刑法第65條第2 項之無期
    徒刑減輕規定，由「為7 年以上有期徒刑」，提高為「為20
    年以下有期徒刑15年以上有期徒刑」，是修正後之刑法並無
    較有利於被告。依修正後刑法第2 條第1 項之規定，應適用
    最有利於行為人之修正前法律。
  (五)綜上，依整體比較之結果，以適用行為時之舊法於被告較為
    有利，爰依刑法第2 條第1 項前段之規定，適用行為時即修
    正前之刑法規定予以論處。
三、按甲基安非他命為毒品危害防制條例第2 條第2 項第2 款所
    定之第二級毒品，不得非法販賣，核被告癸○○上開販賣第
    二級毒品甲基安非他命之犯行，係犯毒品危害防制條例第4
    條第2 項之販賣第二級毒品罪。被告為販賣第二級毒品甲基
    安非他命而持有第二級毒品甲基安非他命之低度行為，為販
    賣第二級毒品甲基安非他命之高度行為所吸收，不另論罪。
    被告就上開犯行，與徐秀慈間有犯意聯絡與行為分擔，均為
    共同正犯。被告先後多次販賣第二級毒品之行為，時間緊接
    ，所犯為構成要件相同之罪，顯係基於概括之犯意反覆為之
    ，為連續犯，應依修正前刑法第56條之規定，論以一販賣第
    二級毒品罪，並依法加重其刑（惟販賣第二級毒品罪法定刑
    為無期徒刑部分，依刑法第65條第1 項規定，不得加重），
    僅就其法定刑為有期徒刑部分加重之。被告癸○○於上開時
    地販賣第二級毒品甲基安非他命予程文賢2 次、謝金松10次
    、蘇明課5 次及魏志旭3 次之犯行，雖未經檢察官起訴，惟
    因與上開檢察官起訴被告販賣第二級毒品甲基安非他命予綽
    號「龍仔」等人如附表三所示部分，有連續犯之裁判上一罪
    關係，本院自得一併予以論究。
四、原審未為詳查，就被告癸○○被訴販賣第二級毒品部分，遽
    為無罪之諭知，自有未洽；檢察官上訴，執此指摘原判決此
    部分不當，即屬有理由，應由本院將原判決關於被告癸○○
    此部分諭知無罪撤銷；審酌被告癸○○明明知毒品對人體之
    危害性，為圖一己私利而販賣第二級毒品甲基安非他命，其
    行為已足以助長吸食毒品之氾濫，並戕害他人身心，危害社
    會治安及善良風氣，量刑原不宜從輕；惟念其販賣毒品之次
    數、數量及獲利均不多及共犯徐秀慈被訴販賣第二級毒品部
    分，業經本院另案以98年度上更(一)字第146 號判處有期徒刑
    7 年確定等一切情狀，爰予科處有期徒刑8 年；又因其犯罪
    性質，認有褫奪公權之必要，爰併宣告褫奪公權5 年。扣案
    如附表一編號2 及附表二編號2 所示之第二級毒品甲基安非
    他命，係查獲之毒品，且其包裝均因包覆第二級毒品而留有
    殘渣，衡情已與毒品難以完全剝離，上開之物均應將之同視
    為毒品，不問屬於犯人與否，均依毒品危害防制條例第18條
    第1 項前段沒收銷燬之。而鑑驗所耗損之第二級毒品甲基安
    非他命，既已滅失，自無庸宣告沒收銷燬。另扣案附表一編
    號4 、7 及附表二編號9 、12、14等所示之物，係被告癸○
    ○所有，供被告販賣第二級毒品之用，已據同案被告程文賢
    及徐秀慈供述明確，爰依毒品危害防制條例第19條第1 項規
    定宣告沒收之。附表一編號6 及附表二編號10所示之現金，
    其中8 萬2,700 元係販賣第二級毒品所得，依同條例第19條
    第1 項前段規定與徐秀慈連帶沒收之。如附表一編號13、附
    表二編號8 所示之空夾鍊袋，係被告癸○○所有預備供分裝
    毒品使用，堪認均係被告所有供販賣第二級毒品所用，爰依
    刑法第38條第1 項第2 款宣告沒收之。至附表一、二其餘編
    號所示之物，尚無確切證據認與本案犯行有關，爰不另為沒
    收之諭知，併此敘明。
丙、無罪（上訴駁回）部分：
一、公訴意旨以：被告癸○○除與徐秀慈於前揭時地，除共同販
    賣第二級毒品甲基安非他命予綽號「龍仔」、「拖車」、「
    阿貴」、「許大哥」、「安平姐」、「關廟」、「展仔」、
    「濟陽」等人外，亦販賣第一級毒品海洛因予該綽號「龍仔
    」等人，因認被告癸○○又犯毒品危害防制條例第4 條第1
    項之販賣第一級毒品罪嫌云云。
二、按犯罪事實應依證據認定之，無證據不得認定犯罪事實；不
    能證明被告犯罪者，應諭知無罪之判決，刑事訴訟法第154
    條第2 項、第301 第1 項分別定有明文。次按認定不利於被
    告之證據須依積極證據，苟積極證據不足為不利於被告事實
    之認定，即應為有利被告之認定，更不必有何有利之證據；
    又犯罪事實之認定，應憑證據，如無相當之證據，或證據不
    足以證明，自不得以推測或擬制之方法，以為裁判之基礎（
    最高法院30年上字第816 號判例、40年台上字第86號判例可
    資參照）。又認定犯罪事實所憑之證據，雖不以直接證據為
    限，間接證據亦包括在內，但無論其為直接或間接證據，其
    為訴訟上之證據，必須達於一般人均可得確信其為真實之程
    度，而無合理之懷疑存在時，始得據為被告有罪之認定，倘
    若犯罪事實之證明尚未達此一程度，仍有合理之懷疑存在，
    審理事實之法院即應盡職權調查證據，澄清此項合理之懷疑
    ，使之達於可得確信之程度，方為適法，否則仍不能遽為被
    告有罪之判斷（最高法院76年臺上字第4986號判例意旨可資
    參照）。又檢察官對於起訴之犯罪事實，應負提出證據及說
    服之實質舉證責任，倘其所提出之證據，不足為被告有罪之
    積極證明，或其指出證明之方法，無從說服法院以形成被告
    有罪之心證，基於無罪推定之原則，自應為被告無罪判決之
    諭知，最高法院92年臺上字第128 號判例亦已明揭其旨。
三、公訴人認被告癸○○涉犯販賣第一級毒品之犯行，係以扣案
    之帳冊（起訴書係載稱「帳冊」，實為筆記本）及通訊監察
    譯文，為其論據。惟訊據被告癸○○則堅決否認有販賣第一
    級毒品海洛因之犯行。經查：
  (一)扣案之5 本筆記本，僅其中一本如附表編號9 封面上記載「
    帳本」字樣之那本，有記載綽號「龍仔」、「拖車」、「阿
    貴」、「許大哥」、「安平姐」、「關廟」、「展仔」、「
    濟陽」等所列如附表三所列之數字，該帳本固可認定被告癸
    ○○有販賣毒品予綽號「龍仔」等人之事實，然由該帳本上
    之記載，並無辨識被告癸○○販賣予「龍仔」等人之毒品係
    第一級毒品海洛因或第二級毒品甲基安非他命，依「罪證有
    疑，利於被告」之證據法則，本院認被告癸○○所販賣予「
    龍仔」等人之毒品係第二級毒品甲基安非他命，業如前述，
    是扣案之帳冊並不足以認被告癸○○有販賣第一級毒品之事
    實。
  (二)警方監聽被告癸○○所使用之0000000000號行動電話及其女
    友徐秀慈使用之0000000000號行動電話如附表四、五所示之
    通訊監察譯文，除附表五編號2 徐秀慈與0000000000號行動
    電話使用人之對話，徐秀慈有稱呼對方「安平姐」及附表五
    編號11被告癸○○有與0000000000行動電話使用人「阿貴」
    之通話，該所謂「安平姐」及「阿貴」與檢察官起訴書所載
    被告癸○○販賣毒品之對象「安平姐」、「阿貴」有關外，
    其餘通話對象並無法認定有檢察官起訴被告癸○○交易毒品
    之對象綽號「龍仔」、「拖車」、「許大哥」、「關廟」、
    「展仔」、「濟陽」等人，且由附表四、五所列之通話內容
    ，縱認被告癸○○或其女友徐秀慈有與「順仔」、「東仔友
    人」、「阿文仔」、「明仔」、「槍子仔」、「空氣仔」、
    「阿昌友人」、「安平姐」、「阿貴」及其他之不詳姓名人
    以暗語洽談有無毒品或買賣毒品事宜，但是否有達成某種意
    思合致，係有償買賣，或無償轉讓，是否確有完成交易，已
    有交付毒品之行為，並無證據證明。
  (三)本院向遠傳公司、台灣大哥大公司、亞太公司、中華電信公
    司函查如附表四、五通訊譯文所示被告癸○○或徐秀慈通話
    對象之行動電話使用人，經傳喚該等行動電話持用人到庭作
    證，據證人即如附表五編號1 之0000000000行動電話使用人
    庚○○證稱：朋友要我幫他調毒品，我沒有門路，所以打電
    話給被告，問他是否有辦法調到，是我拜託他幫我調的等語
    。證人即如附表四編號5 、16之0000000000號行動電話持用
    人甲○○證稱：沒有看過被告等語。證人即如附表四編號14
    之0000000000行動電話持用人證稱：我不認識被告，行動電
    話是我的，但我沒有打這通電話，但我電話有借給朋友使用
    等語（以上均見本院98年9 月1 日筆錄）。證人即如附表四
    編號6 之0000000000行動電話持用人己○○證稱：我不認識
    被告，這通與「小慈」通話之電話不是我打的，我電話有時
    候會借給朋友打等語；證人即如附表四編號15之0000000000
    行動電話持用人子○○證稱：我沒有「VCD 」的綽號，也不
    認識綽號「VCD 」之人，亦不認識被告及「小慈」等語；證
    人即附表四編號19、20及附表五編號4 所示之0000000000行
    動電話持有人許金成證稱：我認識被告，他曾與我一起受戒
    治，但我沒有向他買毒品，我毒品都是向一位年輕男子買的
    等語；證人即如附表四編號1 之0000000000號行動電話所有
    人丙○○之男友綽號「順仔」之丁○○證稱：我認識被告癸
    ○○，但我沒有向他買毒品，我施用的毒品都是透過朋友向
    我買的，上開電話我有借給朋友打，是否朋友借用我的名義
    與被告接洽毒品之事，我不知道等語；證人即附表編號10所
    示之0000000000號行動電話所有人乙○○證稱：電話是我的
    ，但譯文內容之該通電話不是我打的，93年7 月間我在南科
    做事，當時南科那裡沒有什麼公共電話，很多工人拿我的行
    動電話打，我不認識被告及「小慈」，綽號「阿昌」的人我
    認識好幾個等語（以上均見本院98年10月13日筆錄）。證人
    即附表四編號3 所示之0000000000號行動電話持用人戊○○
    證稱：不認識被告，亦不認識綽號「第三」或「東仔」之人
    ，我之前有在高雄工作過，但沒有在高雄買過毒品，我的安
    非他命來源是苗栗的朋友等語；證人即附表四編號11所示之
    0000000000號行動電話持用人壬○○證稱：93 年7月間我住
    在台南，沒有住過高雄，沒有印象有打過這通電話，我在台
    南有向一位綽號「大哥」的人買過海洛因，但不是被告，賣
    我毒品的人很瘦小，與被告不一樣等語；證人辛○○證稱：
    我沒有0000000000號行動電話（經提示和信公司函文所附之
    申請資料），申請資料上之帳單地址、聯絡電話與我的資料
    不符，我沒有住過台南市東區○○○○街64號，我不認識「
    安平姐」及被告等語（以上均見本院98年11月3 日筆錄）。
    由上諸證人之證述，亦不能證明被告癸○○有與檢察官起訴
    書所指與綽號「龍仔」等人交易毒品之證明，是公訴人以如
    附表四、五之電話通訊譯文遽認被告有販賣第一級毒品之犯
    行，亦嫌速斷。
四、綜上所述，並無確切之證據足以證明被告癸○○有販賣第一
    級毒品予綽號「龍仔」等人之犯行，原審就此部分諭知被告
    無罪，核無不當；檢察官上訴指摘原判決此部分不當，非有
    理由，應予駁回。
丙、原判決關於同案被告程文賢、吳榮旭、謝金松部分，業經本
    院前審諭知無罪確定，故不再論列。
據上論結，應依刑事訴訟法第369 條第1 項前段、第364 條、第
299 條第1 項前段、第368 條，毒品危害防制條例第4 條第2 項
、第18條第1 項前段、第19條第1 項，刑法第11條、第2 條第1
項、第37條第2 項、第38條第1 項第2 款，修正前刑法第28條、
第56條，判決如主文。
本案經檢察官陳國全到庭執行職務。
中    華    民    國    99    年    1     月    12    日
                  刑事第四庭    審判長法  官  蕭權閔
                                      法  官  李嘉興
                                      法  官  陳吉雄
以上正本證明與原本無異。
如不服本判決應於收受本判決後10日內向本院提出上訴書狀，其
未敘述上訴理由者，並得於提起上訴後10日內向本院補提理由書
狀（均須按他造當事人之人數附繕本）「切勿逕送上級法院」。
中    華    民    國    99    年    1     月    13    日
                                      書記官  郭蘭蕙
附錄本判決論罪科刑法條：
毒品危害防制條例第4條第2項
製造、運輸、販賣第二級毒品者，處無期徒刑或7 年以上有期徒
刑，得併科新臺幣1 千萬元以下罰金。
附表一：（查獲地點：高雄縣湖內鄉○○路105巷4弄1號12樓之5）
┌──┬──────┬─────┬─────────────────┐
│編號│扣案物品項目│數量      │ 扣案物檢驗結果/ 備         註    │
├──┼──────┼─────┼─────────────────┤
│1   │海洛因      │9包       │第一級毒品海洛因3包註明為「HR+」│
│    │            │          │  者，淨重11.41 公克第一級毒品海洛│
│    │            │          │  因3 包，空包裝重為1.88公克，純度│
│    │            │          │  65. 46% ，純質淨重7.47公克。 (法│
│    │            │          │  務部調查局93年9 月7 日調科壹字第│
│    │            │          │  000000 000號鑑定通知書，偵卷第10│
│    │            │          │  頁)                             │
│    │            │          │第一級毒品海洛因3包註明為「HR+S │
│    │            │          │  」者，合計淨重10.59公克，空包裝 │
│    │            │          │  重為1.34公克（法務部調查局93年9 │
│    │            │          │  月7日調科壹字第220017899號鑑定通│
│    │            │          │  知書，偵卷第10頁）。            │
│    │            │          │第一級毒品海洛因3包，淨重0.37公 │
│    │            │          │  克，空包裝重為0.61公克（法務部調│
│    │            │          │  查局93年9月10日調科壹字第2200178│
│    │            │          │  98號鑑定通知書，偵卷第9頁）。   │
├──┼──────┼─────┼─────────────────┤
│2   │甲基安非他命│9包       │高雄醫學大學附設中和紀念醫院93年│
│    │            │          │  9月15日報告編號0000-000號檢驗報 │
│    │            │          │  告結果呈甲基安非他命陽性反應，驗│
│    │            │          │  前淨重0.60公克，驗後淨重0.50公克│
│    │            │          │  （見偵查卷第204頁)              │
│    │            │          │高雄醫學大學附設中和紀念醫院93年│
│    │            │          │  9 月21日報告編號0000-000號檢驗報│
│    │            │          │  告結果呈甲基安非他命陽性反應，驗│
│    │            │          │  前淨重0.60公克，驗後淨重0.50公克│
│    │            │          │  （見偵查卷第205 頁)             │
│    │            │          │高雄醫學大學附設中和紀念醫院93年│
│    │            │          │  9 月21日報告編號0000-000號檢驗報│
│    │            │          │  告結果呈甲基安非他命陽性反應，驗│
│    │            │          │  前淨重0.60公克，驗後淨重0.50公克│
│    │            │          │  （見偵查卷第206 頁)             │
│    │            │          │高雄醫學大學附設中和紀念醫院93年│
│    │            │          │  9 月21日報告編號0000-000號檢驗報│
│    │            │          │  告結果呈甲基安非他命陽性反應，驗│
│    │            │          │  前淨重0.60公克，驗後淨重0.50公克│
│    │            │          │  （見偵查卷第207 頁)             │
│    │            │          │高雄醫學大學附設中和紀念醫院93年│
│    │            │          │  9 月21日報告編號0000-000號檢驗報│
│    │            │          │  告結果呈甲基安非他命陽性反應，驗│
│    │            │          │  前淨重0.60公克，驗後淨重0.50公克│
│    │            │          │  （見偵查卷第208 頁)             │
│    │            │          │高雄醫學大學附設中和紀念醫院93年│
│    │            │          │  9 月21日報告編號0000-000號檢驗報│
│    │            │          │  告結果呈甲基安非他命陽性反應，驗│
│    │            │          │  前淨重0.60公克，驗後淨重0.50公克│
│    │            │          │  （見偵查卷第209 頁)             │
│    │            │          │高雄醫學大學附設中和紀念醫院93年│
│    │            │          │  9 月21日報告編號0000-000號檢驗報│
│    │            │          │  告結果呈甲基安非他命陽性反應，驗│
│    │            │          │  前淨重0.70公克，驗後淨重0.60公克│
│    │            │          │  （見偵查卷第210 頁）            │
│    │            │          │高雄醫學大學附設中和紀念醫院95年│
│    │            │          │  8 月22日報告編號0000-000號檢驗報│
│    │            │          │  告結果呈甲基安非他命陽性反應，驗│
│    │            │          │  前淨重0.45公克，驗後淨重0.43公克│
│    │            │          │  （見原審卷二第375 頁)           │
│    │            │          │高雄醫學大學附設中和紀念醫院95年│
│    │            │          │  8 月22日報告編號0000-000號檢驗報│
│    │            │          │  告結果呈甲基安非他命陽性反應，驗│
│    │            │          │  前淨重0.42公克，驗後淨重0.40公克│
│    │            │          │  （見原審卷二第376 頁)           │
├──┼──────┼─────┼─────────────────┤
│3   │帳簿(筆記本)│4本       │                                  │
├──┼──────┼─────┼─────────────────┤
│4   │塑膠磅秤    │1台       │                                  │
├──┼──────┼─────┼─────────────────┤
│5   │壓製海洛因磚│1台       │                                  │
│    │用老虎鉗    │          │                                  │
├──┼──────┼─────┼─────────────────┤
│6   │現金(新台幣)│83,000元  │                                  │
├──┼──────┼─────┼─────────────────┤
│7   │行動電話    │1支       │行動電話號碼為0000000000          │
├──┼──────┼─────┼─────────────────┤
│7-1 │行動電話    │2支       │行動電話號碼為0000000000、00000000│
│    │            │          │47                                │
├──┼──────┼─────┼─────────────────┤
│8   │電子磅秤    │1個       │                                  │
├──┼──────┼─────┼─────────────────┤
│9   │磨碎缽      │1組       │                                  │
├──┼──────┼─────┼─────────────────┤
│10  │自製吸食器  │2組       │                                  │
├──┼──────┼─────┼─────────────────┤
│11  │注射針筒    │23支      │                                  │
├──┼──────┼─────┼─────────────────┤
│12  │玻璃吸食器  │8支       │                                  │
├──┼──────┼─────┼─────────────────┤
│13  │分裝用夾鏈袋│1包       │                                  │
├──┼──────┼─────┼─────────────────┤
│14  │海洛因殘渣袋│5包       │                                  │
├──┼──────┼─────┼─────────────────┤
│15  │改造八厘米手│2支       │                                  │
│    │槍          │          │                                  │
├──┼──────┼─────┼─────────────────┤
│16  │改造八厘米子│12顆      │                                  │
│    │彈          │          │                                  │
└──┴──────┴─────┴─────────────────┘
附表二：（查獲地點：高雄縣湖內鄉○○路105巷2弄3號11樓之7）
┌──┬──────┬─────┬─────────────────┐
│編號│扣案物品項目│數量      │ 扣案物檢驗結果/ 備         註    │
├──┼──────┼─────┼─────────────────┤
│ 1  │海洛因      │3包       │第一級毒品海洛因3包，淨重0.40公克 │
│    │            │          │，空包裝重為0.56公克（法務部調查局│
│    │            │          │93 年9月13日調科壹字第220017900號 │
│    │            │          │鑑定通知書，見偵查卷第11頁）。    │
├──┼──────┼─────┼─────────────────┤
│ 2  │甲基安非他命│3包       │高雄醫學大學附設中和紀念醫院95年│
│    │            │          │  8 月22日報告編號0000-000號檢驗報│
│    │            │          │  告結果呈甲基安非他命陽性反應，驗│
│    │            │          │  前淨重0.43公克，驗後淨重0.41公克│
│    │            │          │  （見原審卷二第377頁)            │
│    │            │          │高雄醫學大學附設中和紀念醫院95年│
│    │            │          │  8月22日報告編號0000-000號檢驗報 │
│    │            │          │  告結果呈甲基安非他命陽性反應，驗│
│    │            │          │  前淨重0.42公克，驗後淨重0.40公克│
│    │            │          │  （見原審卷二第378頁)            │
│    │            │          │高雄醫學大學附設中和紀念醫院95年│
│    │            │          │  8月22日報告編號0000-000號檢驗報 │
│    │            │          │  告結果呈甲基安非他命陽性反應，驗│
│    │            │          │  前淨重0.41公克，驗後淨重0.39公克│
│    │            │          │  （見原審卷二第379頁)            │
├──┼──────┼─────┼─────────────────┤
│ 3  │毒品殘渣袋  │6包       │                                  │
├──┼──────┼─────┼─────────────────┤
│ 4  │吸食器      │2組       │                                  │
├──┼──────┼─────┼─────────────────┤
│ 5  │酒精燈      │2個       │                                  │
├──┼──────┼─────┼─────────────────┤
│ 6  │吸管分裝勺  │2支       │                                  │
├──┼──────┼─────┼─────────────────┤
│ 7  │噴火器      │2支       │                                  │
├──┼──────┼─────┼─────────────────┤
│ 8  │空夾鏈袋大包│1包       │                                  │
│    │(密封)      │          │                                  │
├──┼──────┼─────┼─────────────────┤
│9   │帳冊        │1本       │                                  │
├──┼──────┼─────┼─────────────────┤
│10  │現金(新台幣)│21,000元  │                                  │
├──┼──────┼─────┼─────────────────┤
│11  │監視鏡頭    │2具       │                                  │
├──┼──────┼─────┼─────────────────┤
│12  │分裝用封口機│1台       │                                  │
├──┼──────┼─────┼─────────────────┤
│13  │紅外線感應器│1具       │                                  │
├──┼──────┼─────┼─────────────────┤
│14  │行動電話手機│1具       │行動電話號碼為0000000000號        │
└──┴──────┴─────┴─────────────────┘
附表三：
 ┌──┬────┬────┬───┬─────────────┐
 │編號│日期    │姓名    │金額  │備註                      │
 ├──┼────┼────┼───┼─────────────┤
 │1   │不詳    │關廟    │1,000 │記載於徐秀慈所記之帳冊（見│
 │    │        │        │      │警卷第185 頁）            │
 ├──┼────┼────┼───┼─────────────┤
 │2   │不詳    │拖車    │2,800 │記載於徐秀慈所記之帳冊（見│
 │    │        │        │      │警卷第186 頁）            │
 ├──┼────┼────┼───┼─────────────┤
 │3   │不詳    │安平姐  │2,000 │記載於徐秀慈所記之帳冊（見│
 │    │        │        │      │警卷第188 頁）            │
 ├──┼────┼────┼───┼─────────────┤
 │4   │不詳    │拖車    │1,000 │記載於徐秀慈所記之帳冊（見│
 │    │        │        │      │警卷第189 頁）            │
 ├──┼────┼────┼───┼─────────────┤
 │5   │不詳    │拖車    │2,000 │記載於徐秀慈所記之帳冊（見│
 │    │        │        │      │警卷第191 頁）            │
 ├──┼────┼────┼───┼─────────────┤
 │6   │不詳    │拖車    │3,000 │記載於徐秀慈所記之帳冊（見│
 │    │        │        │      │警卷第191 頁）            │
 ├──┼────┼────┼───┼─────────────┤
 │7   │不詳    │許大哥  │5,000 │記載於徐秀慈所記之帳冊（見│
 │    │        │        │      │警卷第192 頁）            │
 ├──┼────┼────┼───┼─────────────┤
 │8   │不詳    │關廟    │1,000 │記載於徐秀慈所記之帳冊（見│
 │    │        │        │      │警卷第192 頁）            │
 ├──┼────┼────┼───┼─────────────┤
 │9   │不詳    │拖車    │1,000 │記載於徐秀慈所記之帳冊（見│
 │    │        │        │      │警卷第193 頁）            │
 ├──┼────┼────┼───┼─────────────┤
 │10  │不詳    │龍仔    │1,000 │記載於徐秀慈所記之帳冊（見│
 │    │        │        │      │警卷第193 頁）            │
 ├──┼────┼────┼───┼─────────────┤
 │11  │不詳    │拖車    │2,900 │記載於徐秀慈所記之帳冊（見│
 │    │        │        │      │警卷第194 頁）            │
 ├──┼────┼────┼───┼─────────────┤
 │12  │不詳    │濟陽    │1,000 │記載於徐秀慈所記之帳冊（見│
 │    │        │        │      │警卷第195 頁）            │
 ├──┼────┼────┼───┼─────────────┤
 │13  │不詳    │濟陽    │1,000 │記載於徐秀慈所記之帳冊（見│
 │    │        │        │      │警卷第195 頁）            │
 ├──┼────┼────┼───┼─────────────┤
 │14  │不詳    │拖車    │1,000 │記載於徐秀慈所記之帳冊（見│
 │    │        │        │      │警卷第195 頁）            │
 ├──┼────┼────┼───┼─────────────┤
 │15  │不詳    │關廟    │1,000 │記載於徐秀慈所記之帳冊（見│
 │    │        │        │      │警卷第196 頁）            │
 ├──┼────┼────┼───┼─────────────┤
 │16  │不詳    │拖車    │3,000 │記載於徐秀慈所記之帳冊（見│
 │    │        │        │      │警卷第196 頁）            │
 ├──┼────┼────┼───┼─────────────┤
 │17  │不詳    │安平姐  │2,000 │記載於徐秀慈所記之帳冊（見│
 │    │        │        │      │警卷第197 頁）            │
 ├──┼────┼────┼───┼─────────────┤
 │18  │不詳    │關廟    │1,000 │記載於徐秀慈所記之帳冊（見│
 │    │        │        │      │警卷第197 頁）            │
 ├──┼────┼────┼───┼─────────────┤
 │19  │不詳    │龍仔    │1,000 │記載於徐秀慈所記之帳冊（見│
 │    │        │        │      │警卷第195 頁）            │
 ├──┼────┼────┼───┼─────────────┤
 │20  │不詳    │關廟    │1,000 │記載於徐秀慈所記之帳冊（見│
 │    │        │        │      │警卷第207 頁）            │
 ├──┼────┼────┼───┼─────────────┤
 │21  │不詳    │拖車    │2,000 │記載於徐秀慈所記之帳冊（見│
 │    │        │        │      │警卷第207 頁）            │
 ├──┼────┼────┼───┼─────────────┤
 │22  │不詳    │拖車    │2,000 │記載於徐秀慈所記之帳冊（見│
 │    │        │        │      │警卷第195 頁）            │
 ├──┼────┼────┼───┼─────────────┤
 │23  │不詳    │許大哥  │5,000 │記載於徐秀慈所記之帳冊（見│
 │    │        │        │      │警卷第211 頁）            │
 ├──┼────┼────┼───┼─────────────┤
 │24  │不詳    │關廟    │1,000 │記載於被告謝金松之帳冊（見│
 │    │        │        │      │警卷第218頁）             │
 ├──┼────┼────┼───┼─────────────┤
 │25  │不詳    │展仔    │2,000 │記載於謝金松簽名之帳冊（見│
 │    │        │        │      │警卷第218 頁）            │
 ├──┼────┼────┼───┼─────────────┤
 │26  │不詳    │拖車    │1,000 │記載於謝金松簽名之帳冊（見│
 │    │        │        │      │警卷第218 頁）            │
 ├──┼────┼────┼───┼─────────────┤
 │27  │不詳    │拖車    │1,000 │記載於謝金松簽名之帳冊（見│
 │    │        │        │      │警卷第218 頁）            │
 ├──┼────┼────┼───┼─────────────┤
 │28  │不詳    │阿貴    │2,000 │記載於謝金松簽名之帳冊（見│
 │    │        │        │      │警卷第219 頁）            │
 ├──┼────┼────┼───┼─────────────┤
 │29  │不詳    │拖車    │3,000 │記載於謝金松簽名之帳冊（見│
 │    │        │        │      │警卷第219 頁）            │
 ├──┼────┼────┼───┼─────────────┤
 │30  │不詳    │許大哥  │5,000 │記載於謝金松簽名之帳冊（見│
 │    │        │        │      │警卷第219 頁）            │
 ├──┼────┼────┼───┼─────────────┤
 │31  │不詳    │安平姐  │1,000 │記載於謝金松簽名之帳冊（見│
 │    │        │        │      │警卷第219 頁）            │
 ├──┼────┼────┼───┼─────────────┤
 │32  │不詳    │拖車    │1,000 │記載於謝金松簽名之帳冊（見│
 │    │        │        │      │警卷第220 頁）            │
 ├──┼────┼────┼───┼─────────────┤
 │33  │不詳    │安平姐  │1,000 │記載於謝金松簽名之帳冊（見│
 │    │        │        │      │警卷第221 頁）            │
 ├──┼────┼────┼───┼─────────────┤
 │34  │不詳    │安平姐  │1,000 │記載於謝金松簽名之帳冊（見│
 │    │        │        │      │警卷第223 頁）            │
 ├──┼────┼────┼───┼─────────────┤
 │35  │不詳    │關廟    │1,000 │記載於謝金松簽名之帳冊（見│
 │    │        │        │      │警卷第223 頁）            │
 ├──┼────┼────┼───┼─────────────┤
 │36  │不詳    │拖車    │1,000 │記載於謝金松簽名之帳冊（見│
 │    │        │        │      │警卷第223 頁）            │
 └──┴────┴────┴───┴─────────────┘
附表四：
┌──┬─────┬───────────────────┬───────┐
│編號│通話時間  │通話內容（含交易毒品種類、地點等）    │交易毒品及金額│
│    │年月日時分秒                                      │（新台幣）    │
├──┼─────┼───────────────────┼───────┤
│1   │93.7.2    │老三（癸○○）使用之門號：            │一級毒品500 元│
│    │15：55：28│0000000000 某男順仔使用之門號：       │（警卷117 頁）│
│    │          │0000000000                            │              │
│    │          │                                      │              │
│    │          │老三：喂某男：喂，哥仔，我順仔，雄仔有│              │
│    │          │      跟你講嗎？                      │              │
│    │          │老三：講什麼？                        │              │
│    │          │某男：我要「五」。                    │              │
│    │          │老三：「五」什麼？                    │              │
│    │          │某男：軟的（意指四號海洛因）。        │              │
│    │          │老三：「五」是要怎嗎弄，你找雄仔，雄仔│              │
│    │          │      跟你處理就好。                  │              │
│    │          │某男：我打給雄仔，雄仔叫我問你。      │              │
│    │          │老三：五百嘛。                        │              │
│    │          │某男：是的。                          │              │
├──┼─────┼───────────────────┼───────┤
│2   │93.7.2    │小慈（徐秀慈）使用之門號：            │二級毒品2500元│
│    │16：51：59│0000000000 某男使用之門號：           │（警卷118頁） │
│    │          │0000000000                            │              │
│    │          │                                      │              │
│    │          │小慈：喂某男：我要處理，你們方便來「阿│              │
│    │          │      蓮」嘛。                        │              │
│    │          │小慈：「阿蓮」嘛，你過來好嘛，現在我們│              │
│    │          │      車子去台南，要等車子回來。      │              │
│    │          │某男：不然等回來再說。                │              │
│    │          │小慈：你要多少。                      │              │
│    │          │某男：「二分半」（意指二千五百元）。  │              │
│    │          │小慈：好啦，等一下我他們回來再叫他們送│              │
│    │          │      過去，「阿蓮」那裡。            │              │
│    │          │某男：如果他們要下來時再打給我，看要約│              │
│    │          │      在電力公司或約在那裏。          │              │
├──┼─────┼───────────────────┼───────┤
│3   │93.7.2    │小慈（徐秀慈）使用之門號：            │一級毒品2000元│
│    │17：19：48│0000000000 某男使用之門號：           │（警卷119頁） │
│    │          │0000000000                            │              │
│    │          │                                      │              │
│    │          │小慈：喂某男：我要找「三仔」。        │              │
│    │          │小慈：你是誰？                        │              │
│    │          │某男：我是「東仔」他朋友。            │              │
│    │          │小慈：是，怎樣？                      │              │
│    │          │某男：我要拿二千元「查某的」（意指四號│              │
│    │          │      海洛因）。                      │              │
│    │          │小慈：你說你是誰的朋友。              │              │
│    │          │某男：我是「東仔」他朋友。            │              │
│    │          │小慈：好啊，你過來阿。                │              │
│    │          │某男：但是我沒有車子，你可以送過來嘛。│              │
│    │          │小慈：你在哪裏。                      │              │
│    │          │某男：我人在「愛菲爾」汽車旅館。      │              │
│    │          │小慈：你在「愛菲爾」。                │              │
│    │          │某男：是。                            │              │
│    │          │小慈：那我到「愛菲爾」的7-11超商你再出│              │
│    │          │      來。                            │              │
│    │          │某男：你就直接到「愛菲爾」門口就好了。│              │
│    │          │小慈：好啊，「二個」對嘛（意指二千元海│              │
│    │          │      洛因）。                        │              │
│    │          │某男：對。                            │              │
│    │          │小慈：好。                            │              │
├──┼─────┼───────────────────┼───────┤
│4   │93.7.2    │老三（癸○○）使用之門號：            │二級毒品2000元│
│    │22：34：12│0000000000 某男使用之門號：           │（警卷122頁） │
│    │          │0000000000                            │              │
│    │          │                                      │              │
│    │          │老三：喂某男：喂，我是「東仔」的朋友。│              │
│    │          │老三：誰的朋友？                      │              │
│    │          │某男：「東仔」。                      │              │
│    │          │老三：是。                            │              │
│    │          │某男：你們有辦法幫我送過來。          │              │
│    │          │老三：哪裏。                          │              │
│    │          │某男：在「東方」要去「海埔」那裡，過「│              │
│    │          │      鐵支路」（意指火車平交道），我在│              │
│    │          │      路邊等你們，我要「查甫二」（意指│              │
│    │          │      安非他命二千元）。              │              │
│    │          │老三：好，「東方」嘛。                │              │
│    │          │某男：要多久。                        │              │
│    │          │老三：十分鐘。                        │              │
├──┼─────┼───────────────────┼───────┤
│5   │93.7.3    │老三（癸○○）使用之門號：            │二級毒品2000元│
│    │08：54：49│0000000000 某男使用之門號：           │（警卷123-124 │
│    │          │0000000000                            │頁）          │
│    │          │                                      │              │
│    │          │老三：喂某男：喂，「阿文仔」 (接聽人為│              │
│    │          │      老三)。                         │              │
│    │          │老三：是。                            │              │
│    │          │某男：你剛睡醒是嘛。                  │              │
│    │          │老三：是。                            │              │
│    │          │某男：你可以起來下來一趟。            │              │
│    │          │老三：怎樣。                          │              │
│    │          │某男：幫我送二千下來？。              │              │
│    │          │老三：二千嘛。                        │              │
│    │          │某男：是。                            │              │
│    │          │老三：好啦。                          │              │
├──┼─────┼───────────────────┼───────┤
│6   │93.7.3    │小慈（徐秀慈）使用之門號：            │一級毒品1500元│
│    │19：04：24│0000000000某男（明仔）使用之門號：    │（警卷128頁） │
│    │          │0000000000                            │              │
│    │          │                                      │              │
│    │          │小慈：喂某男：喂，姐仔，我「明仔」。  │              │
│    │          │小慈：是，怎樣。                      │              │
│    │          │某男：我要拿一千五百元「鹹的」（意指海│              │
│    │          │      洛因)。                         │              │
│    │          │小慈：好，多久到。                    │              │
│    │          │某男：我在你們這邊而巳。              │              │
│    │          │小慈：好，你趕快來。                  │              │
│    │          │某男：我差不多一分鐘到，你用一泡「鮮」│              │
│    │          │      的給我。                        │              │
│    │          │小慈：你說什麼。                      │              │
│    │          │某男：你用一泡「鮮」的給我，我這個是要│              │
│    │          │      幫人家拿的。                    │              │
├──┼─────┼───────────────────┼───────┤
│7   │93.7.4    │小慈（徐秀慈）使用之門號：            │二級毒品500元 │
│    │13：30：27│0000000000某男（四物仔）使用之門號：  │（警卷132頁） │
│    │          │00-0000000                            │              │
│    │          │                                      │              │
│    │          │小慈：喂。                            │              │
│    │          │某男：喂，阿姐嗎，我「槍子仔」。      │              │
│    │          │小慈：是。                            │              │
│    │          │某男：我要「五百」。                  │              │
│    │          │（背景聲音：小慈詢問老三四物仔要五百要│              │
│    │          │不要出，老三回答出了）小慈：好啦。    │              │
│    │          │某男：要在哪裡。                      │              │
│    │          │小慈：同樣呀。                        │              │
│    │          │某男：我沒電話打，我直接過去。        │              │
│    │          │小慈：你多久到。                      │              │
│    │          │某男：差不多五分鐘。                  │              │
├──┼─────┼───────────────────┼───────┤
│8   │93.7.4    │小慈（徐秀慈）使用之門號：            │二級毒品6000元│
│    │18：36：53│0000000000某男（空氣仔）使用之門號：  │（警卷133頁） │
│    │          │00-0000000                            │              │
│    │          │                                      │              │
│    │          │小慈：喂。                            │              │
│    │          │某男：喂，嫂子，我「空氣仔」。        │              │
│    │          │小慈：是，怎樣。                      │              │
│    │          │某男：一錢「糖仔」要多少，不過我明天才│              │
│    │          │      可以拿。                        │              │
│    │          │小慈：老公，「空氣仔」問一錢多少 (小慈│              │
│    │          │      問老三)，六千。                 │              │
│    │          │某男：小聲一點，夭壽，你當做沒有政府嘛│              │
│    │          │      。                              │              │
│    │          │小慈：是。                            │              │
├──┼─────┼───────────────────┼───────┤
│9   │93.7.4    │小慈（徐秀慈）使用之門號：0000000000  │一級毒品1000元│
│    │19：01：33│某男使用之門號：0000000000            │（警卷134頁） │
│    │          │                                      │              │
│    │          │小慈：喂。                            │              │
│    │          │某男：你們現在在不在？                │              │
│    │          │小慈：有啊。                          │              │
│    │          │某男：我同樣要拿「一」 (意指要購買海洛│              │
│    │          │      因一千元)。.                    │              │
│    │          │小慈：「查甫仔」。                    │              │
│    │          │某男：「查某仔」。                    │              │
│    │          │小慈：「查某仔」「一」，好啦。        │              │
│    │          │某男：你說晚上要補給我的。            │              │
│    │          │小慈：是啦，好。                      │              │
├──┼─────┼───────────────────┼───────┤
│10  │93.7.15   │三哥（癸○○）、小慈使用之門號：097204│二級毒品3000元│
│    │23：24：27│6847  阿昌的朋友使用之門號：0000000000│（警卷109頁） │
│    │          │                                      │（偵卷118頁） │
│    │          │阿昌的朋友：妹仔！我要三千。          │              │
│    │          │小慈：喔！有啊！你要查甫或查某？      │              │
│    │          │阿昌的朋友：我要查甫、硬的、安非他命。│              │
│    │          │小慈：好，到的時候再打電話。          │              │
├──┼─────┼───────────────────┼───────┤
│11  │93.7.13   │三哥（癸○○）、小慈使用之門號：097204│一級毒品2000元│
│    │23：6：42 │6847  阿貴使用之門號：0000000000      │（警卷110頁） │
│    │          │                                      │（偵卷119頁） │
│    │          │阿貴：我要一些「查某」號子(海洛因)。  │              │
│    │          │小慈：「查某」是鹹仔「查甫」是甜的。  │              │
│    │          │阿貴：我要鹹的二張我到的時候再打。    │              │
│    │          │小慈：好。                            │              │
├──┼─────┼───────────────────┼───────┤
│    │93.7.13   │三哥（癸○○）、小慈使用之門號：097204│二級毒品1000元│
│12  │23：19：12│6847  不詳之人使用之門號：0000000000  │（警卷110頁） │
│    │          │                                      │（偵卷119頁） │
│    │          │不詳之人：我到了我要甜的一張。        │              │
│    │          │小慈：在哪裡、你要一。                │              │
│    │          │不詳之人：是的。                      │              │
│    │          │小慈：好、我在你後面。                │              │
├──┼─────┼───────────────────┼───────┤
│    │93.7.14   │三哥（癸○○）、小慈使用之門號：097204│二級毒品4500元│
│13  │02：29：5 │6847  不詳之人使用之門號：            │（警卷110頁） │
│    │          │0000000000                            │（偵卷119頁） │
│    │          │                                      │              │
│    │          │不詳之人：我要四千五。                │              │
│    │          │小慈：好、我叫少年過去。              │              │
│    │          │不詳之人：在國小門口見面。            │              │
├──┼─────┼───────────────────┼───────┤
│14  │93.7.7    │三哥（癸○○）使用之門號：0000000000  │二級毒品1000元│
│    │19：31：37│不詳之人使用之門號：0000000000        │（警卷111頁） │
│    │          │                                      │（偵卷120頁） │
│    │          │不詳之人：我要甜的一張。              │              │
│    │          │三哥：好。                            │              │
├──┼─────┼───────────────────┼───────┤
│15  │93.7.7    │三哥（癸○○）、小慈使用之門號：097204│一級毒品1000元│
│    │20：52：12│6847  綽號VCD 使用之門號：0000000000  │（警卷111頁） │
│    │          │                                      │（偵卷120頁） │
│    │          │綽號VCD：三哥用一仟鹹的 (海洛因)給我，│              │
│    │          │         睡醒會打瞌睡。               │              │
│    │          │三哥：你打給松仔。                    │              │
│    │          │綽號VCD：好                           │              │
├──┼─────┼───────────────────┼───────┤
│16  │93.7.7    │三哥（癸○○）、小慈使用之門號：097204│二級毒品3000元│
│    │21：45：32│6847  不詳之人使用之門號：0000000000  │（警卷111頁） │
│    │          │                                      │（偵卷120頁） │
│    │          │不詳之人：我要甜的「安」半錢三仟。    │              │
│    │          │三哥：好，要不要鹹的。                │              │
│    │          │不詳之人：再說。                      │              │
├──┼─────┼───────────────────┼───────┤
│17  │93.7.9    │小慈使用之門號：0000000000            │二級毒品700元 │
│    │12：37：02│某男使用之門號：0000000000            │（警卷139頁） │
│    │          │                                      │（偵卷121頁） │
│    │          │小慈：喂。                            │              │
│    │          │某男：我現在身上七百元，讓我拿一次，不│              │
│    │          │      要緊啦，不然身上也不方便。      │              │
│    │          │小慈：七百，好啦，你過來。            │              │
│    │          │某男：你在大湖那裏嘛。                │              │
│    │          │小慈：是啦。                          │              │
├──┼─────┼───────────────────┼───────┤
│18  │93.7.9    │老三（癸○○）使用之門號：0000000000  │二級毒品5000元│
│    │17：14：24│小慈（徐秀慈）使用之門號：0000000000  │（警卷150頁） │
│    │          │                                      │（偵卷132頁） │
│    │          │小慈：喂。                            │              │
│    │          │老三：你在那裹。                      │              │
│    │          │小慈：我在電信局。                    │              │
│    │          │老三：「大胖仔」三千你有沒有作到。    │              │
│    │          │小慈：「大胖仔」要五千。              │              │
│    │          │老三：那你不過來。                    │              │
│    │          │小慈：我約他在這裏「相等」(台語)。    │              │
│    │          │老三：你過來十一樓這裏比較快。        │              │
│    │          │小慈：你現在在那裏。                  │              │
│    │          │老三：我在十一樓這裏。                │              │
├──┼─────┼───────────────────┼───────┤
│19  │93.7.9    │老三（癸○○）使用之門號：0000000000  │二級毒品7000元│
│    │17：41：23│某男使用之門號：0000000000            │（警卷152頁） │
│    │          │                                      │（偵卷134頁） │
│    │          │老三：喂。                            │              │
│    │          │某男：你等一下，我朋友要你跑一趟，看你│              │
│    │          │      要不要。                        │              │
│    │          │老三：多少。                          │              │
│    │          │某男：喂，「老三仔」是嘛，我是那天那個│              │
│    │          │      ，你記得嘛。                    │              │
│    │          │老三：是。                            │              │
│    │          │某男：我叫他拿「半仔」，他可能聽錯了，│              │
│    │          │      給你拿「五」。                  │              │
│    │          │老三：好啦。                          │              │
│    │          │某男：麻煩你再跑一趟。                │              │
│    │          │老三：同樣要拿「二分半」嘛。          │              │
│    │          │某男：什麼。                          │              │
│    │          │老三：要拿七千就對了嘛。              │              │
│    │          │某男：是。                            │              │
│    │          │老三：好，我到了再打電話給他。        │              │
│    │          │某男：好麻煩你。                      │              │
├──┼─────┼───────────────────┼───────┤
│20  │93.7.9    │老三（癸○○）使用之門號：0000000000  │二級毒品2000元│
│    │18：26：52│某男使用之門號：0000000000            │（警卷153頁） │
│    │          │                                      │（偵卷135頁） │
│    │          │老三：喂。                            │              │
│    │          │某男：喂，你還在高雄是嘛。            │              │
│    │          │老三：我剛忙完，剛要下去。            │              │
│    │          │某男：他要二千，你也要幫他送下來是嘛。│              │
│    │          │老三：他那有說二千。.                 │              │
│    │          │某男：他不是向你說要「二千」。        │              │
│    │          │老三：他不是說要要「二分半」嘛。      │              │
│    │          │某男：我向他問清楚一下。              │              │
│    │          │老三：許大哥你向他問清楚。            │              │
│    │          │某男：好。                            │              │
├──┼─────┼───────────────────┼───────┤
│21  │93.7.9    │老三（癸○○）使用之門號：0000000000  │一級毒品1000元│
│    │19：44：40│某男使用之門號：0000000000            │（警卷155 頁）│
│    │          │                                      │（偵卷137 頁）│
│    │          │老三：喂。                            │              │
│    │          │某男：喂，「大仔」你們有在家嘛。      │              │
│    │          │老三：有。                            │              │
│    │          │某男：那我過去，再打給你，我要「一」，│              │
│    │          │     「查某仔」（意指一千元海洛因)。  │              │
│    │          │老三：好，「查某仔」。.               │              │
│    │          │某男：是。                            │              │
│    │          │老三：好阿。                          │              │
└──┴─────┴───────────────────┴───────┘
附表五：
┌──┬──────┬────────────────────────┬────────┐
│編號│通 話 時 間 │通        話        內            容            │備      註      │
├──┼──────┼────────────────────────┼────────┤
│1   │93年7月2日  │小慈（即被告徐秀慈）使用之門號：0000000000      │見警卷第121頁   │
│    │晚上10時6分 │龍仔使用之門號：0000000000                      │                │
│    │23秒        │小慈：喂，我要爬10幾樓的樓梯，麻煩你等一下，不要│                │
│    │            │再催了。                                        │                │
│    │            │龍仔：你們這裡沒有電梯嗎？                      │                │
│    │            │小慈：電梯壞掉了。                              │                │
│    │            │龍仔：你現在要下來了嗎？                        │                │
│    │            │小慈：我要下去，你不要再催我了，我爬10幾樓呢！  │                │
│    │            │龍仔：不是啦，我再這裡等的很不安穩啦！          │                │
│    │            │小慈：好啦，我喘的要死！                        │                │
│    │            │龍仔：好。                                      │                │
├──┼──────┼────────────────────────┼────────┤
│2   │93年7月3日晚│小慈（即被告徐秀慈）使用之門號：0000000000      │見警卷第128頁   │
│    │上6時40分54 │安平姐使用之門號：0000000000                    │                │
│    │秒          │小慈：喂。                                      │                │
│    │            │安平姐：喂，妹仔。                              │                │
│    │            │小慈：是安平姐，你趕快打電話給我老公，他在找你，│                │
│    │            │找不到你的人。                                  │                │
│    │            │安平姐：我手機沒錢，我用這支手機沒有他的電話。  │                │
│    │            │小慈：0000000000。                              │                │
│    │            │安平姐：我又沒有筆可以寫。                      │                │
│    │            │小慈：你背起來，等一下再打出去就好了嘛！        │                │
│    │            │安平姐：好啦。                                  │                │
├──┼──────┼────────────────────────┼────────┤
│3   │93年7月7日晚│三哥（即被告癸○○）使用之門號：0000000000      │見警卷第111頁   │
│    │上6時49分45 │龍仔使用之門號：0000000000                      │                │
│    │秒          │龍仔：我龍仔處理一些。                          │                │
│    │            │三哥：好，來懶人窩。                            │                │
│    │            │龍仔：我到打電話給你。                          │                │
├──┼──────┼────────────────────────┼────────┤
│4   │93年7月9日晚│小慈（即被告徐秀慈）使用之門號：0000000000      │見警卷第154頁   │
│    │上6時54分47 │許大哥使用之門號：0000000000                    │                │
│    │秒          │小慈：喂。                                      │                │
│    │            │許大哥：「第三仔」呢？                          │                │
│    │            │小慈：等一下，（老三接聽）喂，大哥，我叫「松仔」│                │
│    │            │下去了，要去那裡。                              │                │
│    │            │許大哥：叫他下來了喔！我不是叫你要下來先打給我，│                │
│    │            │老三：怎樣。                                    │                │
│    │            │許大哥：我想說叫你弄一點上來，不然都做白工，還樣│                │
│    │            │花機子錢。                                      │                │
│    │            │老三：好啦，我叫他帶1包小包的給你，要送去哪裡？ │                │
│    │            │許大哥：他知道那裡，大立對面「藝術館」那裡。    │                │
│    │            │老三：「松仔」你知道嘛！（松仔接聽），喂。大立對│                │
│    │            │面嘛。                                          │                │
│    │            │許大哥：是，你那天送來那裡。                    │                │
│    │            │松仔：好。                                      │                │
│    │            │許大哥：你叫他聽一下。                          │                │
│    │            │松仔：等一下（老三接聽），喂。                  │                │
│    │            │許大哥：你現在要送「半半」下來，你查不多給他弄一│                │
│    │            │點企來。                                        │                │
│    │            │老三：不好啦，等一下又讓人講話。                │                │
│    │            │許大哥：那我不是就做白工。                      │                │
│    │            │老三：我「二分半」給你，你再弄起來。            │                │
│    │            │許大哥：好，我是說我私下向你要一點「甜的」好不好│                │
│    │            │？                                              │                │
│    │            │老三：好。                                      │                │
├──┼──────┼────────────────────────┼────────┤
│5   │93年7月13日 │三哥（即被告癸○○）使用之門號：0000000000      │見警卷第110頁   │
│    │晚上10時56分│展仔使用之門號：0000000000                      │                │
│    │1秒         │展仔：我要處理一些軟仔。                        │                │
│    │            │三哥：我剛回來收一收再說，等一下來懶人窩。      │                │
│    │            │展仔：我到打電話給你。                          │                │
├──┼──────┼────────────────────────┼────────┤
│6   │93年7月13日 │三哥（即被告癸○○）使用之門號：0000000000      │同上            │
│    │晚上11時6 分│阿貴使用之門號：0000000000                      │                │
│    │42秒        │阿貴：我要一些「查某」號子。                    │                │
│    │            │三哥：「查某」是鹹仔，「查甫」是甜的。          │                │
│    │            │阿貴：我要鹹的2張，我到的時候再打。             │                │
│    │            │三哥：好。                                      │                │
│    │            │                                                │                │
├──┼──────┼────────────────────────┼────────┤
│7   │93年7月13日 │三仔（即被告癸○○）使用之門號：0000000000      │同上            │
│    │晚上11時36分│阿貴使用之門號：0000000000                      │                │
│    │19秒        │阿貴：我到了。                                  │                │
│    │            │三哥：你在哪裡？到那天那裡。                    │                │
├──┼──────┼────────────────────────┼────────┤
│8   │93年7月15日 │三哥（即被告癸○○）使用之門號：0000000000      │見警卷第第109頁 │
│    │下午3 時34分│龍仔使用之門號：0000000000                      │                │
│    │15秒        │龍仔：我龍仔處理1,000，哪裡見面？               │                │
│    │            │三哥：懶人窩後面。                              │                │
│    │            │龍仔：好。                                      │                │
├──┼──────┼────────────────────────┼────────┤
│9   │93年7月15日 │三哥（即被告癸○○）使用之門號：0000000000      │同上            │
│    │凌晨1時24分 │展仔使用之門號：0000000000                      │                │
│    │6 秒        │展仔：我要1,000。                               │                │
│    │            │三哥：好，到打電話進來。                        │                │
│    │            │展仔：在懶人窩門口見面。                        │                │
└──┴──────┴────────────────────────┴────────┘

司法院資訊處製作；財團法人民間司法改革基金會備份。
